臺灣板橋地方法院刑事判決　　　　　　　94年度重訴字第41號
公　訴　人　臺灣板橋地方法院檢察署檢察官
被　　　告　甲○○
選任辯護人　陳冠宇律師
上列被告因毒品危害防制條例案件，經檢察官提起公訴（94年度
毒偵字第2692號），因被告於本院準備程序中就被訴事實為有罪
之陳述，經本院合議庭裁定由受命法官獨任進行簡式審判程序審
理，本院判決如下：
    主  文
甲○○持有第一級毒品，累犯，處有期徒刑貳年。扣案之第一級
毒品海洛因（淨重參肆捌點肆柒公克，純度百分之陸拾點貳貳，
純質淨重貳零玖點捌伍公克）均沒收銷燬之；又連續施用第一級
毒品，累犯，處有期徒刑壹年；又連續施用第二級毒品，累犯，
處有期徒刑肆月；應執行有期徒刑參年貳月。扣案之第一級毒品
海洛因（淨重參肆捌點肆柒公克，純度百分之陸拾點貳貳，純質
淨重貳零玖點捌伍公克）均沒收銷燬之。
    事  實
一、甲○○於民國87年間因過失致死案件，經臺灣基隆地方法院
    判處有期徒刑一年六月，於89年間因毒品危害防制條例案件
    經本院判處有期徒刑十月，應執行有期徒刑二年二月確定，
    於92年4 月3 日縮刑期滿執行完畢，又於91年間違反毒品危
    害防制條例案件，經臺灣基隆地方法院判處有期徒刑四月確
    定，於93年11月10日執行完畢，不知悔改。明知海洛因及安
    非他命分別係毒品危害防制條例第2 條第2 項第1 款、第2
    款所列之第一級毒品與第二級毒品，不得施用、持有，仍於
  （一）94年5 月10日20時許，為姓名年籍不詳綽號阿德之成年
        男子保管第一級毒品海洛因，並將之放置於台北縣三重
        市○○街115 號5 樓內，嗣於94年5 月10日在上址為警
        查獲，並扣得第1 級毒品海洛因磚1 塊 (淨重348. 47
        公克，公訴人誤載為356.5 公克)。
  （二）前因施用第二級毒品安非他命案件，經送觀察勒戒後有
        施用毒品之傾向，經本院以87年度毒偵字第1560號裁定
        另入戒治處所施以強制戒治，後經停止戒治於戒治期間
        付保護管束，於88年8 月23日保護管束期滿，經臺灣板
        橋地方法院檢察署檢察官於88年10月18日以88年度戒毒
        偵字第76號為不起訴處分確定，後又施用毒品復經本院
        裁定入戒治處所戒治，經本院於89年11月10日裁定停止
        戒治，又於91年間施用毒品經裁定強制戒治，於93年1
        月9 日執行完畢（公訴人誤載為7 月12日），復於執行
        完畢5 年內，另基於概括之犯意，自94年1 月初至同年
        5 月10日，連續於台北縣三重市○○街等處，將海洛因
        摻入香煙內非法施用第1 級毒品海洛因多次，另於上開
        時、地以吸食器施用第2 級毒品安非他命多次，而於上
        述第一項所載時間、地點為警查獲。
二、案經台北縣政府警察局三重分局報請臺灣板橋地方法院檢察
    署檢察官偵查起訴。
    理  由
一、右揭事實，業據被告甲○○於本院準備程序時坦認不諱，被
    告為警查獲時所採集之尿液檢體經送驗結果，確呈安非他命
    陽性反應及海洛因代謝物鴉片類陽性反應，此有台灣檢驗科
    技股份有限公司出具之濫用藥物尿液檢驗報告1 紙在卷可稽
    （附於台灣板橋地方法院檢察署94年度毒偵字第2692號偵查
    卷宗第58頁），而扣案之白粉1 包，經送法務部調查局鑑定
    結果確為毒品海洛因，有該局94年7 月11日調科壹字第0600
    0 9989號鑑定通知書1 件在卷可參，是被告前揭自白，核與
    事實相符，應堪信實。又被告前於87年間因施用毒品案件，
    經本院裁定送觀察、勒戒後，認有繼續施用毒品之傾向，再
    經本院裁定令入戒治處所施以強制戒治，嗣因無繼續戒治之
    必要，於88年3 月19日停止執行，復因施用毒品經本院89年
    毒聲字第2702號裁定送強制戒治，於89年11月10日經本院裁
    定停止戒治，又於91年間施用毒品經裁定強制戒治，於93年
    1 月9 日執行完畢等情，有前揭台灣高等法院判決及台灣高
    等法院被告全國前案紀錄表各1 件在卷可按，從而被告於前
    次強制戒治執行完畢後，5 年內再犯本件施用毒品犯行，事
    證明確，堪予認定，應予依法論科。
二、查海洛因與安非他命依其成癮性、濫用性及對社會危害性之
    程度，已分別為毒品危害防制條例第2 條第2 項第1 款、第
    2 款列為第一級毒品與第二級毒品。被告受「阿德」所託代
    為保管上開第一級毒品海洛因及施用第一級毒品海洛因、第
    二級毒品安非他命之行為，核其所為，係犯毒品危害防制條
    例第11條第1 項之持有第一級毒品罪，另施用毒品，係犯毒
    品危害防制條例第10條第1 項施用第一級毒品罪與同條第2
    項施用第二級毒品罪。又被告施用毒品部分其施用前之非法
    持有行為，非法持有第一級毒品與第二級毒品之低度行為，
    已分別為其施用第一級毒品與第二級毒品之高度行為所吸收
    ，皆不另論罪。又其先後多次施用第一、二級毒品之犯行，
    均時間緊接，所犯為構成要件相同之罪名，顯係基於概括犯
    意反覆為之，各應依刑法第56條之規定，論以一罪，並加重
    其刑；其所犯上開3 罪，犯意各別，行為互殊，應分論併罰
    。又被告非法持有第1 級毒品達一定數量者，加重其刑至2
    分之1 ，其標準由行政院定之，毒品危害防制條例第11條第
    4 項定有明文。行政院據該規定於93年1 月7 日公告持有第
    一級毒品淨重5 公克以上者，加重其刑至2 分之1 。查本案
    被告經查獲持有第一級毒品海洛因淨重348 ‧47公克，純度
    百分之60‧22，純質淨重209 ‧85公克，業如前述，已達逾
    前述公告數量，應依上揭規定加重其刑。又被告前有如事實
    欄所示之論罪科刑執行情形，有台灣高等法院被告全國前案
    紀錄表在卷可考，其於有期徒刑執行完畢後之5 年以內，再
    犯有期徒刑以上之上開各罪，均為累犯，均應依刑法第47條
    之規定遞予加重其刑。爰審酌被告前曾因施用毒品案件，經
    送觀察、勒戒及強制戒治後，仍未能戒斷其施用毒品之惡習
    ，再犯本件犯行，再衡量其於本院審理時業已坦認犯行態度
    良好等一切情狀，分別量處如主文所示之刑，並定其應執行
    刑，以示懲儆。扣案之第一級毒品海洛因（淨重參肆捌點肆
    柒公克，純度百分之陸拾點貳貳，純質淨重貳零玖點捌伍公
    克），不問屬於犯人與否，均應依毒品危害防制條例第18
    條第1 項之規定沒收銷燬之，上開包裝毒品海洛因之空包裝
    袋1 個非被告所有，爰不為沒收之諭知。
據上論斷，應依刑事訴訟法第273 條之1 第1 項、第299 條第1
項前段，毒品危害防制條例第10條第1 項、第2 項、第11條第1
項、第4 項、第18條第1 項前段，刑法第11條前段、第56條、第
47 條 、第51條第5 款，判決如主文。
本案經檢察官蘇楊旭到庭執行職務。
中　　華　　民　　國　　94　　年　　8 　　月　　26　　日
          刑事第二庭  法　官  徐 子 涵
上正本證明與原本無異。
如不服本判決應於送達後10日內向本院提出上訴狀。
                      書記官  彭 麗 紅
中　　華　　民　　國　　94　　年　　8 　　月　　29　　日
附錄本案所犯法條全文
毒品危害防制條例第10條
施用第一級毒品者，處六月以上五年以下有期徒刑。
施用第二級毒品者，處三年以下有期徒刑。
毒品危害防制條例第11條
持有第一級毒品者，處 3 年以下有期徒刑、拘役或新臺幣 5 萬
元以下罰金。
持有第二級毒品者，處 2 年以下有期徒刑、拘役或新臺幣 3 萬
元以下罰金。
持有專供製造或施用第一、二級毒品之器具者，處 1 年以下有期
徒刑、拘役或新臺幣 1 萬元以下罰金。
持有毒品達一定數量者，加重其刑至二分之一，其標準由行政院
定之。
